臺灣臺中地方法院刑事判決　　　　　　　　　　　　九十二年度易字第二七五八號
　　公　訴　人　臺灣臺中地方法院檢察署檢察官
　　被　　　告　乙○○
右列被告因竊盜案件，經檢察官提起公訴（九十二年度偵字第一八五五六號），本院
判決如左：
    主  文
乙○○竊盜，處拘役參拾日，如易科罰金，以參佰元折算壹日。
    事  實
一、乙○○前於民國（下同）九十一年間因至超市內佯裝購物而伺機偷竊米酒頭一瓶
    ，而為本院於九十二年三月十三日以九十二年中簡字第五四五號判處罰金三千元
    ，甫於九十二年六月二十四日繳清執行完畢。詎仍意圖為自己不法所有，於九十
    二年九月十九日十六時（起訴書誤載為十七時許）許，飲用私釀米酒後意猶未足
    ，復於同日十六時二十分許，進入臺中市○○區○○路三段一號之ＯＫ便利超商
    內佯裝購物，伺機偷竊玉山牌高粱酒一瓶，得手後，不欲支付對價即步出店門，
    嗣見該店店長甲○○自後追出，為掩飾犯行隨即將該酒置於該店轉角騎樓之矮牆
    上，惟仍為甲○○當場逮捕並報警處理（乙○○所竊得之高梁酒業由甲○○領回
    ）。
二、案經臺中市警察局第五分局報告臺灣臺中地方法院檢察署檢察官偵查起訴。
    理  由
一、訊據被告乙○○對右揭犯罪事實矢口否認，辯稱：該店之監視錄影器並未錄下其
    行竊過程，且無第三人目擊其事云云。惟查：
（一）本件經證人即ＯＫ便利超商店長甲○○證稱：被告一踏進店門，他因懷疑被告
      曾有竊取店內物品的情況，他就注意被告之舉止，被告當天穿著穿袖Ｔ恤上衣
      ，深色短褲，被告繞店內一圈出去，他請顧客稍待，並前去看酒架上的酒類有
      無減少，就發現少了一瓶酒，他立即追躡被告，過程中他看到被告將酒放在騎
      樓的矮牆，被告被他追上後仍極力否認竊盜犯行，但他於追捕的過程中被告均
      未離開他的視線等語（見本院卷第五二至五五頁），核與證人即當時任臺中市
      政府警察局第五分局文昌派出所警員孫鎮中於本院結證稱：當初是甲○○報案
      稱便利商店遭竊，並將被告帶至警局，隨後他們就將被告帶至現場查證，經檢
      視大樓錄影帶監視器發現被告當時有奔跑的動作等語（見本院卷第五九頁）大
      致相符，且參以被告與證人甲○○素無仇怨，業經雙方對質屬實，則證人甲○
      ○殊無因區區一瓶高梁酒即攀誣栽贓被告之必要。
（二）本件經警員孫鎮中檢視錄影帶並翻拍被告現場舉措之定格畫面，經證人孫鎮中
      結證稱：偵查卷內二十三頁錄影帶翻拍畫面中之男子，確實係被告，因為大樓
      監視錄影帶畫面有時是十六分之一秒的速度很快，所以將之翻拍成定格的單一
      畫面，但他發現被告當時有奔跑的動作，且與證人甲○○指認之情況相符等語
      綦詳，並有翻拍畫面一張附卷可稽（見偵查卷第二三、四四頁、本院卷第六十
      頁），且被告當庭亦不諱言：偵查卷內翻拍之畫面確實是他本人等語，惟辯稱
      ：他是要去買十元一瓶的汽水，後來因為沒有他要買的汽水他就離開等語（見
      本院卷第十五、六一頁），然查：被告於案發之前，已有大量飲酒之事實，其
      服用酒類呼氣測試已高達每公升一點九七毫克，此經證人孫鎮中於偵查時證稱
      被告經查獲時滿身酒味等語明確（見偵查卷第四四頁），並有酒精濃度呼氣測
      試單二紙在卷可憑（見偵查卷第二七頁），以常情觀之，被告之意識及動作之
      靈敏度因受酒精之影響應略遜於平日，若被告僅單純因前往便利商店購買汽水
      未果，應無必要於離開便利商店時快步奔跑，且若被告之舉無失序之情況，見
      及證人甲○○追躡其後，理應停下腳步探究原委，而非加速跑離現場，以被告
      悖於常理之舉措，已徵事有蹊踃，被告當下顯然係因警覺東窗事發，為圖躲避
      證人甲○○之追捕而逃離，是認被告辯稱他只是因前往購買十元一瓶的汽水，
      但買不到就離開等語，顯係卸詞，委無足採。
（三）綜上，被告竊盜之犯行，業經現場目擊證人甲○○證述詳實，且有大樓監視錄
      音帶錄下被告離開便利商店時違常之舉，被告犯行事證明確，所辯均不可採，
      應依法予以論科。
二、核被告所為係犯刑法第三百二十條第一項之普通竊盜罪。爰審酌被告九十一年間
    因至超市內佯裝購物而伺機偷竊米酒頭一瓶，而為本院九十二年中簡字第五四五
    號判處罰金三千元，甫於九十二年六月二十四日繳清執行完畢，有臺灣臺中地方
    法院檢察署刑案資料查註紀錄表、臺灣高等法院被告全國前案紀錄表各一份在卷
    可參，足見被告素行不佳，貪圖私利，思不勞而獲，雖所竊盜之物品為高梁酒一
    瓶，據證人甲○○證稱：市價僅一百四十五元等語，並已交由證人甲○○領回（
    見偵查卷第十一、二六頁），然被告犯後竟拒不坦承犯行，狡卸其詞，不知悔改
    等一切情狀，量處如主文所示之刑，並諭知易科罰金之折算標準。至於檢察官求
    處有期徒刑三月乙節，本院審酌上情後，其求處稍嫌過重，礙難照准，併此敘明
    。
據上論結，依刑事訴訟法第二百九十九條第一項前段，刑法第三百二十條第一項、第
四十一條第一項前段，罰金罰鍰提高標準條例第一條前段、第二條，判決如主文。
本案經檢察官丙○○到庭執行職務。
中    華     民     國九十三     年      六     月    二十一    日
                                  臺灣臺中地方法院刑事第十二庭
                                      審判長法  官  吳  進  發
                                            法  官  莊  深  淵
                                            法  官  劉  兆  菊
右正本證明與原本無異。
如不服本判決，應於送達後十日內向本院提出上訴狀（須附繕本），上訴於臺灣高等
法院臺中分院。
                                            書記官
中      華      民      國      九十三      年      六    月    二十一  日
附錄論罪科刑法條
中華民國刑法第三百二十條第一項
意圖為自己或第三人不法之所有，而竊取他人之動產者，為竊盜罪，處五年以下有期
徒刑、拘役或五百元以下罰金。
